臺灣宜蘭地方法院刑事判決
110年度易字第480號
公  訴  人  臺灣宜蘭地方檢察署檢察官
被      告  李昌熾


                    （現於法務部○○○○○○○○附設觀察勒戒所執行觀察勒戒中）
上列被告因竊盜案件，經檢察官提起公訴（110年度偵字第6211
號），本院判決如下：
    主  文
李昌熾犯侵入住宅竊盜罪，處有期徒刑捌月。未扣案之犯罪所得
安全帽壹頂、機車鑰匙壹副沒收，於全部或一部不能沒收或不宜
執行沒收時，追徵其價額；又犯竊盜罪，處有期徒刑肆月，如易
科罰金，以新臺幣壹仟元折算壹日。未扣案之犯罪所得空氣壓縮
機壹臺及金屬參罐均沒收，於全部或一部不能沒收或不宜執行沒
收時，追徵其價額。
    犯罪事實
一、李昌熾分別為下列犯行：
　㈠於民國110年5月23日12時47分許，意圖為自己不法之所有，
    基於侵入住宅竊盜之犯意，擅自進入林承佑位於宜蘭縣○○鎮
    ○○路000巷0○0號住處之樓梯間內，見林承佑所有車牌號碼00
    0-000號普通重型機車（其內置放安全帽1頂）及鑰匙均放置
    於該處，即徒手以該鑰匙啟動電門後騎乘離去，以此方式竊
    得上開機車（含鑰匙1副）及置放於機車內之安全帽1頂得手
    。
　㈡於110年5月27日18時30分許（業經檢察官當庭更正），先透
    過真實姓名、年籍不詳之友人進入李信輝位於宜蘭縣○○鎮○○
    路000號住處大樓，復意圖為自己不法之所有，基於竊盜之
    犯意，擅自進入頂樓鐵皮屋內，見李信輝所有之空氣壓縮機
    1臺及金屬3罐放置於該處，即徒手竊取上開物品，得手後離
    去。
二、案經林承佑、李信輝訴由宜蘭縣政府警察局羅東分局報告臺
    灣宜蘭地方檢察署檢察官偵查起訴。
    理  由
壹、程序部分
    本判決所引用傳聞證據之證據能力，當事人於本院審理程序
    中均表示同意有證據能力（見本院卷第67頁至第69頁）。基
    於尊重當事人對於傳聞證據之處分權，及證據資料愈豐富愈
    有助於真實發現之理念，審酌該等證據作成時並無違法取證
    或顯不可信之瑕疵，以之作為證據應屬適當，依刑事訴訟法
    第159條之5規定及最高法院104年度第3次刑事庭會議決議意
    旨，認該等證據資料均有證據能力。至本判決所引之非供述
    證據，與本案均有關連性，亦無證據證明係實施刑事訴訟程
    序之公務員以不法方式所取得，依刑事訴訟法第158條之4之
    反面解釋，當有證據能力。
貳、實體部分
一、訊據被告李昌熾對於上開犯罪事實坦承不諱（見偵卷第4頁
    至第7頁、第84頁至第85頁、第89頁至第90頁），核與證人
    即告訴人林承佑於警詢中、證人即告訴人李信輝於警詢及偵
    查中、證人林耀華於警詢中之證述相符（見偵卷第8頁至第1
    0頁、第22頁第23頁、第80頁至第82頁），並有現場照片1份
    （見偵卷第15頁）、監視器錄影畫面翻拍照片2份（見偵卷
    第15頁背面至第21頁、第26頁至第38頁）在卷可稽，足認被
    告上開自白與事實相符，本件事證明確，被告上開犯行均堪
    認定，俱應予依法論科。
二、論罪
　㈠按刑法第321條第1項第1款之夜間侵入住宅竊盜罪，其所謂「
    住宅」，乃指人類日常居住之場所而言，公寓亦屬之。至公
    寓樓下之「樓梯間」，雖僅供各住戶出入通行，然就公寓之
    整體而言，該樓梯間為該公寓之一部分，而與該公寓有密切
    不可分之關係，故於夜間侵入公寓樓下之樓梯間竊盜難謂無
    同時妨害居住安全之情形，自應成立刑法第321條第1項第1
    款夜間侵入住宅竊盜罪（最高法院76年度台上字第2972號判
    決意旨參照）。揆諸前揭判決意旨，被告於犯罪事實欄一、
    ㈠所示之犯行未經許可擅自進入告訴人林承佑住處之樓梯間
    ，自屬侵入住宅無訛。
　㈡核被告就犯罪事實欄一、㈠所為，係犯刑法第321條第1項第1
    款之侵入住宅竊盜罪，就犯罪事實欄一、㈡部分，係犯刑法
    第320條第1項竊盜罪。
　㈢被告所犯上開2罪，犯意各別，行為互殊，應予分論併罰。
　㈣被告本件所為犯行構成累犯，並應予加重其最低本刑：
　⒈被告前因施用毒品案件，分別經本院以①103年度簡字第391號
    、第699號判決處有期徒刑5月、5月確定；②因竊盜案件，經
    本院以103年度簡字第521號、104年度易字第16號判決處有
    期徒刑5月、7月、7月確定；③因違反藥事法案件，經本院以
    104年度訴字第253號判決判處有期徒刑4月確定，前開①至③
    所示案件，嗣經本院以105年度聲字第9號裁定定應執行有期
    徒刑2年3月確定；④又因施用毒品案件，分別經本院以104年
    度易字第79號、簡字第187號判決處有期徒刑7月、6月確定
    ，前開④所示案件，嗣經本院以104年度聲字第441號裁定定
    應執行有期徒刑1年確定，上開案件接續執行，於106年4月2
    0日縮刑假釋出監，嗣因撤銷假釋，入監執行殘刑（下稱甲
    案）；⑤又因毒品案件，經本院以107年度簡字第299號、第8
    78號、易字第470號判決處有期徒刑4月、5月、6月確定；⑥
    因幫助詐欺取財案件，經本院以108年度易字第75號判決處
    有期徒刑4月確定，上開⑤、⑥所示之案件嗣經本院108年度聲
    字第708號裁定定執行刑有期徒刑1年3月確定，再與前開甲
    案接續執行，於108年12月1日縮刑期滿執畢出監等情，此有
    臺灣高等法院被告前案紀錄表在卷可佐，其受有期徒刑執行
    完畢後，5年以內故意再犯本案有期徒刑以上之罪，依刑法
    第47條第1項規定構成累犯（參考司法院「刑事判決精簡原
    則」，判決主文不再記載累犯加重事由）。
　⒉按刑法第47條第1項規定：「受徒刑之執行完畢，或一部之執
    行而赦免後，5年以內故意再犯有期徒刑以上之罪者，為累
    犯，加重本刑至二分之一。」有關累犯加重本刑部分，不生
    違反憲法一行為不二罰原則之問題。惟其不分情節，基於累
    犯者有其特別惡性及對刑罰反應力薄弱等立法理由，一律加
    重最低本刑，於不符合刑法第59條所定要件之情形下，致生
    行為人所受之刑罰超過其所應負擔罪責之個案，其人身自由
    因此遭受過苛之侵害部分，對人民受憲法第8條保障之人身
    自由所為限制，不符憲法罪刑相當原則，牴觸憲法第23條比
    例原則。於此範圍內，有關機關應自本解釋公布之日起2年
    內，依本解釋意旨修正之。於修正前，為避免發生上述罪刑
    不相當之情形，法院就該個案應依本解釋意旨，裁量是否加
    重最低本刑（司法院釋字第775號解釋文參照）。是依上開
    解釋意旨，本院就被告上開構成刑法第47條第1項累犯之事
    由，就最低本刑部分是否應加重其刑一事，自應予以裁量。
　⒊經查，被告前開構成累犯之案件，其罪質與本件被告所犯竊
    盜罪一部相同，是被告屢次觸犯刑章，於前案遭法院論罪科
    刑後，竟仍為本案犯行，足認其法敵對意識並未因前開科刑
    執行完畢而減弱，且刑罰之反應力薄弱，故本案依刑法累犯
    規定加重其刑，並無其所受刑罰超過其應負擔罪責之罪刑不
    相當情事，是被告所犯上開2罪，均應依刑法第47條第1項規
    定，加重其刑。　
三、爰審酌被告為智識成熟之人，非無謀生能力，竟不思以正當
    途徑賺取財富，除前開經論以累犯之案件外，尚有數次竊盜
    前科，然猶未因此反省自身所為，再為本案2次竊盜犯行，
    侵害他人之財產法益，所為實有不該；兼衡被告始終坦承犯
    行，國中畢業之智識程度，入監前無業，未婚等一切情狀，
    依犯罪事實欄順序量處如主文所示之刑，並就得易科罰金之
    罪部分，諭知易科罰金之折算標準。
四、沒收
　㈠被告就犯罪事實欄一、㈠竊得之安全帽1頂、機車鑰匙1副，雖
    未扣案，仍屬被告之犯罪所得，應依刑法第38條之1第1項前
    段、第3項規定，就上開犯罪所得於上開罪刑項下宣告沒收
    ，於全部或一部不能沒收或不宜執行沒收時，追徵其價額。
    又被告就上開犯行所竊得車牌號碼000-000號普通重型機車
    ，業已發還予告訴人林承佑，由其父林耀華代為領回等情，
    業據證人林耀華陳述在卷（見偵卷第10頁），並有贓物認領
    保管單1份在卷可稽（見偵卷第14頁），依刑法第38條之1第
    5項之規定，不予宣告沒收。
　㈡被告就犯罪事實欄一、㈡竊得之空氣壓縮機1臺及金屬3罐，雖
    未扣案，仍屬被告之犯罪所得，應依刑法第38條之1第1項前
    段、第3項規定，就上開犯罪所得於上開罪刑項下宣告沒收
    ，於全部或一部不能沒收或不宜執行沒收時，追徵其價額。
　㈢依刑法第40條之2第1項規定，被告就前揭各項應沒收之物，
    併執行之。
據上論斷，應依第299條第1項前段，刑法第320條第1項、第321
條第1項第1款、第47條第1項、第41條第1項前段、第38條之1第1
項前段、第3項、第40條之2第1項，刑法施行法第1條之1第1項，
判決如主文。
本案經檢察官林小刊提起公訴，檢察官張學翰到庭執行職務。
中　　華　　民　　國　　111 　年　　1 　　月　　28　　日
                  刑事第五庭  法  官  李蕙伶　　　　　
以上正本證明與原本無異。
本判決為第一審判決，當事人如不服本判決，應於收受送達後20
日內向本院提出上訴書狀（須按他造當事人之人數附繕本）；告
訴人、被害人如不服本判決，應請求檢察官於上訴期間內提出上
訴。若有上訴權人均未提出上訴，待判決確定後本件將送檢察署
執行，檢察署將以傳票或命令告知被告有關執行之事宜，被告勿
庸於收到本判決後即前來本院或檢察署繳納易科罰金或進行其他
執行事項。
                              書記官  陳靜宜　　　　　
中　　華　　民　　國　　111 　年　　1 　　月　　28　　日
附錄本案論罪科刑法條：
中華民國刑法第320條
意圖為自己或第三人不法之所有，而竊取他人之動產者，為竊盜
罪，處5年以下有期徒刑、拘役或50萬元以下罰金。
意圖為自己或第三人不法之利益，而竊佔他人之不動產者，依前
項之規定處斷。
前二項之未遂犯罰之。
中華民國刑法第321條
犯前條第1項、第2項之罪而有下列情形之一者，處6月以上5年以
下有期徒刑，得併科50萬元以下罰金：
一、侵入住宅或有人居住之建築物、船艦或隱匿其內而犯之。
二、毀越門窗、牆垣或其他安全設備而犯之。
三、攜帶兇器而犯之。
四、結夥三人以上而犯之。
五、乘火災、水災或其他災害之際而犯之。
六、在車站、港埠、航空站或其他供水、陸、空公眾運輸之舟、
    車、航空機內而犯之。
前項之未遂犯罰之。